【裁判字號】    89,小上,57
【裁判日期】    890623
【裁判案由】    給付貨款
【裁判全文】
臺灣臺中地方法院民事裁定  八十九年度小上字第五十七號
    上  訴  人  乙○○
    被  上訴人  甲○即金宏興建.
右當事人間給付貨款事件，上訴人對於民國八十九年四月十三日本院沙鹿簡易庭八十
九年度沙小字第六七號判決提起上訴，本院裁定如左：
    主      文
上訴駁回。
第二審訴訟費用新台幣壹仟參佰貳拾參元由上訴人負擔。
    理      由
一、按對於小額程序之第一審裁判之上訴或抗告，非以其違背法令為理由，不得為之
    。又上訴狀內應記載上訴理由，表明(一)原判決所違背之法令及具體內容。(二)依訴
    訟資料可認為原判決有違背法令之具體事實。民事訴訟法第四百三十六條之二十
    四第二項、第四百三十六條之二十五分別定有明文。又所謂判決有違背法令，乃
    指判決不適用法規或適用不當，亦為同法第四百六十八條所明定，此亦為小額事
    件之上訴程序所準用（民事訴訟法第四百三十六條之三十二第二項參照）。而以
    判決有不適用法規或適用不當為上訴理由時，其上訴狀或理由書應有具體之指摘
    ，並揭示該法規之條項或內容，若係成文法以外之法則，應揭示該法則之旨趣，
    倘為司法院解釋或最高法院之判例，則應揭示該判解之字號或其內容，如依民事
    訴訟法第四百六十九條所列第一款至第五款式由提起上訴時（第六款未準用，參
    照同上民事訴訟法第四百三十六條之三十二第二項規定），其上訴狀或理由書應
    揭示合於該條款之事實，上訴理由狀如未依此項方法表明者，即難認為已對原判
    決之違背法令有具體之揭示，其上訴自難認為合法，最高法院著有七十一年台上
    字第三一四號判例可資參照。
二、本件上訴意旨略以：依上訴人現留存交易帳單（八十四年一月十四日、一月二十
    二日、八十五年九月）記載，可認被上訴人以往所列貨款單價多有錯誤之情，「
    上訴人曾多次請求查核自七十六年起之單據、帳單，並請求賠償損失，詎被上訴
    人均置之不理，上訴人為保權益，乃暫不給付被上訴人所請求貨款，並俟被上訴
    人結清上訴人損失後再給付其差額。今原審法院無詳查其中原委，率爾判令上訴
    人如數清償」等語，然上訴人並未表明(一)原判決所違背之法令及具體內容；(二)依
    訴訟資料可認為原判決有違背法令之具體事實。且上訴人於原審審理時對於被上
    訴人請求給付之八十六年十二月份貨款並不爭執，而僅以其中十二月十九日「柳
    安實木門」價格太高，致使遭客戶誤解受有損失等語為辯，而上訴人以原審所未
    提出之防禦方法，泛稱原審無詳查其中原委，率爾判決云云，揆之前開說明，其
    上訴自難認為合法，應予以駁回。
據上結論，依民事訴訟法第四百三十六條之三十二第一項、第二項、第四百三十六條
之十九第一項、第四百四十四條第一項、第九十五條、第七十八條，裁定如主文。
中      華      民      國    八十九    年      六      月    二十三    日
                                        臺灣臺中地方法院民事第四庭
~B審判長法官  王      銘
~B法      官  王  世  華
~B法      官  王  邁  揚
右為正本係照原本作成
附記二不得抗告。
中      華      民      國    八十九    年      六      月    二十三    日
~B法院書記官


司法院資訊處製作；財團法人民間司法改革基金會備份。
